【裁判字號】    97,訴,2704
【裁判日期】    971224
【裁判案由】    違反毒品危害防制條例
【裁判全文】
臺灣彰化地方法院刑事判決              97年度訴字第2704號
公  訴  人  臺灣彰化地方法院檢察署檢察官
被      告  甲○○
                    （現另案於臺灣彰化監獄執行）
上列被告因毒品危害防制條例案件，經檢察官提起公訴（97年度
毒偵字第3478號），本院判決如下：
    主    文
本件免訴。
    理    由
一、公訴意旨略以：被告甲○○於民國97年7月1日13時許，在其
    位於彰化縣北斗鎮○○里○○街15號住所處，以將第一級毒
    品海洛因粉末置入注射針筒內加水後，再以針筒注射之方式
    ，施用第一級毒品海洛因1次，因認被告甲○○涉犯毒品危
    害防制條例第10條第1項之施用第一級毒品罪嫌。
二、按案件曾經判決確定者，應諭知免訴之判決，並得不經言詞
    辯論為之，刑事訴訟法第302條第1款、第307條，分別定有
    明文。
三、查被告甲○○被訴於97年7月1日12時30分許，在其彰化縣北
    斗鎮○○里○○街15號住所處，以將第一級毒品海洛因粉末
    置入注射針筒內加水後，再以針筒注射之方式，施用第一級
    毒品海洛因1次之犯行，業經本院於97年11月19日以97年度
    訴字第2548號判決判處有期徒刑9月，並於97年12月8日確定
    在案，有該案判決書1份在卷可稽。而本案起訴被告之犯罪
    事實，係於97年7月1日13時許，在其彰化縣北斗鎮○○里○
    ○街15號住所處，以將第一級毒品海洛因粉末置入注射針筒
    內加水後，再以針筒注射之方式，施用第一級毒品海洛因1
    次，前後2案認定之施用時間僅相差30分鐘，施用地點及方
    式均一，被告辯稱係同1次施用行為，因遭不同分局採尿（
    前案係由彰化縣警察局員林分局採尿，後案係由彰化縣警察
    局北斗分局採尿），及其於先後2次製作警詢筆錄時因記憶
    不清導致供述施用時間之落差等語。本院審酌其前後2案確
    係由不同分局偵辦，而被告身染毒癮，自難以期待其對於施
    用時間能夠清楚記憶，且衡諸一般毒品施用者於施用後，其
    毒癮已暫時解除，很少立即於短時間內再施用等情，故認被
    告前開所辯應堪採信，是以前開2案應係同一次施用之時間
    誤認而已，係屬同一案件，依照首開說明，本案為前案確定
    判決效力所及，爰不經言詞辯論，逕諭知免訴之判決。
四、據上論斷，應依刑事訴訟法第302條第1款、第307條，判決
    如主文。
中    華    民    國    97    年    12    月    24    日
                  刑事第一庭    審判長法  官   廖政勝
                                      法  官   戰諭威
                                      法  官   紀佳良
以上正本證明與原本無異。
如不服本判決，應於收受判決後10日內向本院提出上訴書狀，並
應敘述具體理由；其未敘述上訴理由者，應於上訴期間屆滿後20
日內向本院補提理由書（均須按他造當事人之人數附繕本「切勿
逕送上級法院」）。
中    華    民    國    97    年    12    月    24    日
                                      書記官   詹國立


司法院資訊處製作；財團法人民間司法改革基金會備份。
